267Edepot - Archives communales déposées de Gevigney-et-Mercey
Archives Départementales de la Haute-Saône
Série Edepot
ARCHIVES COMMUNALES DEPOSEES. ARCHIVES DES INTERCOMMUNALITES.
267Edepot - Archives communales déposées de Gevigney-et-Mercey
1518-1967
267Edepot1-102
Archives Départementales de la Haute-Saône 14B rue Miroudot St Ferjeux 70000 VESOUL
COMMUNE DE GEVIGNEY-ET-MERCEY
Sources complémentaires aux Archives Départementales de la Haute-Saône: B 4155, requête des habitants demandant l'incarcération d'un fou dangereux de Gevigney (1616-1617). B 4174, affranchissement de tous les héritages mainmortables que le sieur de Saint-Loup possède sur le territoire de Gevigney et de Mercey (1732-1737). B 4218, plaintes et remontrances des habitants de Gevigney (1789). B 4818, 6021, requêtes tendant à ce que les habitants et communautés de Gevigney, Mercey, Purgerot soient condamnés à faire un rôle des tailles qui sont dues à leurs seigneurs (1708-1709,1725-1726). B 4836, causes civiles concernant Gevigney et Mercey (1744). B 5199, les habitants et communautés de Gevigney et de Mercey sont maintenus et gardés dans la jouissance et possession du droit d'envoyer leur bétail en vaine et morte pâture dans les bois appartenant à la dame de Gevigney, Mercey et autres lieux (1741). B 5944, procès entre le seigneur et des mainmortables de Gevigney (1622-1628). B 6990, déclarations de propriétés faites en exécution de l'édit du Roi dans la commune de Gevigney et Mercey (1749-1750). B 7324, contestation des habitants et communauté de Gevigney et Mercey au sujet d'une reconnaissance seigneuriale (1769). B 8738, justice seigneuriale de Purgerot concernant Mercey et Gevigney (1722-1778). C 399, rôles et répartements des impositions de la communauté de Gevigney (1730-1790). E 751, 752, bail des seigneuries et droits seigneuriaux de Gevigney et Mercey (1749-1760). E 754, procès concernant les revenus du four banal de Gevigney (1771-1775). H 247, archives de l'abbaye de Cherlieu concernant Gevigney (1753-1768). H 1041, archives des Ursulines de Vesoul concernant Gevigney (1603-1788). 1 J 437, histoire de Gevigney et Mercey par Ernest Carteron (1957, 1963). 25 J, seigneurie de Sainte-Marie-en Chanois: 25J/F1, inventaire des titres et papier..., Gevigney. 25J/F15, 16, terriers de Gevigney et Mercey (1571, 1621, 1728). 25J/F32, titres de propriété, droits seigneuriaux, Gevigney et Mercey (1752). 49 J, famille de Conflans et de Montlezun: 49 J 9, manuel des rentes dues...à Mercey et Gevigney (1677-1692); vente par Bénigne de Thomassin à Antoine de la Tour sur Gevigney et Mercey (1658); vente de maison à Mercey (1648) et sentence du bailliage de Vesoul (1701). 3 O 276, travaux communaux (depuis 1820).
Modalités d'entrée
Dépôt du 16/05/2005
Dernier ajout le 25/05/2005
Archives publiques
Sommaire
ARCHIVES ANCIENNES
ADMINISTRATION COMMUNALE (1648)
267 Edepot 8
FINANCES-IMPOTS-COMPTABILITE (1518-1793)
267 Edepot 9 à 14
BIENS COMMUNAUX-EAUX ET FORETS-VOIRIE-TRAVAUX PUBLICS (1536-1790)
267 Edepot 15 - 267 Edepot 17 à 18 - 267 Edepot 16
AFFAIRES MILITAIRES (1652-1690)
267 Edepot 19
PROCEDURES (...)
267 Edepot 20
CULTE-INSTRUCTION PUBLIQUE (1601-1793)
267 Edepot 1 à 7 - 267 Edepot 21 à 22
AGRICULTURE (1593-1790)
267 Edepot 23
ARCHIVES MODERNES
ADMINISTRATION GENERALE DE LA COMMUNE (1790-1930)
267 Edepot 24 à 30
ETAT-CIVIL (1871-1882)
267 Edepot 31
POPULATION-AGRICULTURE (1816-1915)
267 Edepot 33 - 267 Edepot 32
CONTRIBUTIONS-ADMINISTRATIONS FINANCIERES (1789-1903)
267 Edepot 35 à 40 - 267 Edepot 34
AFFAIRES MILITAIRES (1816-1910)
267 Edepot 41 à 43
POLICE-JUSTICE-HYGIENE PUBLIQUE ET SALUBRITE (1812-1906)
267 Edepot 44
ELECTIONS-PERSONNEL COMMUNAL (1791-1895)
267 Edepot 45 à 46
FINANCES COMMUNALES (1792-1902)
267 Edepot 47 à 48
EDIFICES PUBLICS (1792-1933)
267 Edepot 49 à 51
BIENS ET BOIS COMMUNAUX (1793-1920)
267 Edepot 52 à 53
VOIRIE-MOYENS DE TRANSPORT-REGIME DES EAUX (1802-1921)
267 Edepot 54 à 56
CULTE (...)
267 Edepot 57
ASSISTANCE ET PREVOYANCE (...)
267 Edepot 58
INSTRUCTION PUBLIQUE (...)
267 Edepot 59
- ARCHIVES ANCIENNES
  - ADMINISTRATION COMMUNALE
    - La communauté de Gevigney-et-Mercey contre Antoine Poissenot, greffier à la justice de Gevigney, et Charles de Cicon, seigneur de Richecourt, Gevigney-et-Mercey (sur les droits des habitants de nommer des gardes pour les récoltes...)., 1648; 267 Edepot 8; BB1
      Communicabilité
      Communicable
      Noms géographiques:
      GEVIGNEY-ET-MERCEY
      Noms de personnes:
      CICON (Charles de); POISSENOT (Antoine)
  - FINANCES-IMPOTS-COMPTABILITE
    - Impôts royaux. Impôt extraordinaire pour la réfection des villes de Besançon et Salins (1680, 3 imprimés). Distribution de sel: requête (1776). Procès de la veuve Gérard, d'Augicourt contre la communauté de Gevigney: demande de réduction d'imposition ordinaire après l'incendie du village (1779-1780). Impositions seigneuriales. Accordance des habitants contre le baron d'Aigremont, seigneur d'Augicourt, au sujet des droits seigneuriaux (1518-1575, 1641). Reconnaissance des habitants de Gevigney-et-Mercey faites aux seigneurs de Cherlieu (1575-1613). Reconnaissances de fief par la dame de Lieffrans, le comte de Montrevel, la dame de la Baume (1622-1632, 1737, pièces extraites du procès Montrevel). Reconnaissance générale faite par les habitants au terrier du seigneur Raillard de Ballay (1750)., 1518-1780; 267 Edepot 9; CC1
      Thesaurus administratif:
      FISCALITE
      AIGREMONT (baron d'); BAUME (dame de la); GERARD (veuve); LIEFFRANS (dame de); MONTREVEL (comte); RAILLARD DE BALLAY (seigneur)
    - Demande de terrier par madame de Lieffrans (1621). Procès de la communauté contre un fermier de madame de Lieffrans pour non paiement d'impôt (1625). Bail de bois pour le four banal (1688, pièce extraite du procès Montrevel). Règlement des fours (1691). Procès contre dame Catherine de Cicon, comtesse de Mauleon, au sujet du droit de passage sur le pont du château et de la banalité de la rivière (1691-1693). Acte de m. de Montrevel pour servir aux habitants: fauchage du pré du Breuille sans imposition (1713, pièce extraite du procès Montrevel). Procès contre mademoiselle de la Baume, au sujet des tailles et cens (1744-1747). Procès de C.F. de la Roche, co-fermier de mademoiselle de la Baume, contre 6 fermiers à propos de contestations d'impositions sur leurs meix (1745). Procès du comte de Montrevel contre la communauté, contestation de droits (1764-1767). Rôles de tailles (début XVII° siècle, 1789-1791)., 1621-1791; 267 Edepot 10; CC2
      BREUILLE (le pré du); GEVIGNEY-ET-MERCEY
      BAUME (dame de la); CICON (Catherine de); LIEFFRANS (dame de); MONTREVEL (comte); ROCHE (C.F. de la)
    - Procès de la communauté contre le comte de Montrevel pour une nouvelle reconnaissance (1753-1768), devenu procès contre m. Raillard (1768-1776). Procès de la communauté contre le comte de Montrevel et autres, au sujet des taxes (1792-1793)., 1753-1793; 267 Edepot 11; CC3
      MONTREVEL (comte); RAILLARD
    - Livre d'arpentement de Gevigney-et-Mercey, après 1749 (1006 pages, pp. 1, 167, 935 et suivantes: déchirures; table du bien de chaque particulier, p. 986; dernière page arrachée; table alphabétique des particuliers en mauvais état)., XVIII° siècle; 267 Edepot 12; CC4
      REGISTRE
      Thesaurus historique:
      arpentement
    - Comptes des échevins de Gevigney (1729-1788). Comptes du receveur de Gevigney (1781-1783). Comptes des échevins de Mercey (1767-1784). Comptes et doubles de comptes des échevins de Gevigney-et-Mercey (1738-1789). Comptes des receveurs de Gevigney-et-Mercey (1785-1789, incomplet). Requête au bailly d'Amont par Anne Amyot, femme de Pierre Guillaume, de Gevigney, en vue de se faire payer 20 francs que la communauté de Gevigney-et-Mercey devait à feu Jacques Amyot à la redditon de son compte. Procédure sur la reddition des comptes d'Amyot (1792)., 1729-1792; 267 Edepot 13; CC5
      COMPTE DE GESTION; COMPTE ADMINISTRATIF
      FINANCES COMMUNALES
      AMYOT (Anne); AMYOT (Jacques); GUILLAUME (Pierre)
    - Dettes: procès contre le sieur Linaux, fondeur de cloches, pour la fonte d'une grosse cloche (1778-1780). Marché d'arpenteur (1749). Nomination d'un receveur (1779)., 1749-1780; 267 Edepot 14; CC6
      PERSONNEL
      LINAUX
  - BIENS COMMUNAUX-EAUX ET FORETS-VOIRIE-TRAVAUX PUBLICS
    - Procès des habitants contre M. Parcheminey, accordance à propos du communal situé près d'Atre-Moulin (...1588...). Acte d'interpellation faite à Georges Anney, d'Atre-Moulin, pour avoir élevé une loge sur un communal (1688). Acquisition de terrain à Atre Moulin (1741). Mémoire imprimé pour les habitants contre Nicolas Guillaume: contestation d'usage du pré communal le Replain (1727). Baux de terrains (1747, 1774). Procès entre la communauté et le comte de Montlezun, seigneur de Montureux, au sujet du communal le Farey (1760-1762). Projet de reconstruction de l'église (1783). Adjudication de la reconstruction de l'église de Gevigney (1784). Marché de tuiles pour le clocher (1790). Procès-verbal de visite de maison pour bail (1739, pièce extraite du procès Doyen). 4 feuilles de plans de communaux (s.d., peut-être extraites du procès de mademoiselle de la Baume, 1744-1747)., 1588-1790; 267 Edepot 15; DD1
      PLAN
      EDIFICE CULTUEL
      ATRE-MOULIN (lieu-dit); FAREY (LE); GEVIGNEY-ET-MERCEY; REPLAIN (LE)
      ANNEY (Georges); GUILLAUME (Nicolas); PARCHEMINEY
    - Droit d'usage dans les bois banaux (copie du 15 mars 1536) du partage des bois de Gevigney entre les seigneurs du lieu avec réserve des droits communaux. Sentence du bailliage de Vesoul (22 avril 1577), pour Henri de Chassey, tuteur de Marqet Bénigne de Conflans, seigneur du Broz à Mercey, portant interdiction aux habitants de Gevigney-et-Mercey de prendre le bois mort et le mort-bois dans les bois des demandeurs. Les fermiers des seigneurs d'Augicourt contre les habitants de Gevigney-et-Mercey sur l'amodiation d'un étang aux fermiers par le seigneur de Choiseul (1627). Procès au sujet du droit de parcours des habitants dans le bois Jean Simon remis en pré par le sieur Belin (1735-1740, copie de sentence des droits dans les bois des sires de Conflans, 1577, pièce extraite du procès Doyen). Acte d'appel pour abattage d'arbres (1659). Procès entre les habitants et M. le président Fyard, seigneur, au sujet du droit de parcours dans le bois de Vaché (1700-1753, 1 pièce déchirée). Droit d'usage dans la forêt de la Praye, contesté par des habitants de Fouchécourt (1742). Procès entre la communauté et le maître de forge Gaspard Mougenot, à propos de la coupe de bois et de la fabrication de charbon dans le quart de réserve de Gevigney (1783-1784)., 1536-1784; 267 Edepot 16; DD2
      BOIS; DROITS D'USAGE FORESTIERS
      AUGICOURT; BOIS DE VACHE; BOIS JEAN SIMON; FOUCHECOURT; GEVIGNEY-ET-MERCEY; PRAYE (LA)
      BELIN; CHASSEY (Henri de); CONFLANS (Marqet Bénigne de); FYARD (président); MOUGENOT (Gaspard)
    - Droit d'usage dans la rivière banale pour rouissage de chanvre: le procureur d'office de Gevigney, appelant au bailliage d'Amont contre Antoine Noël Athel et autres de la communauté qui ont mis à rouir leur chanvre dans le ruisseau de Gevigney et qui avaient obtenu gain de cause en la justice seigneuriale (1666-1667). Curage de ruisseaux: requêtes (1727-1747). Cession de droit de pêche entre 2 particuliers (1747). Droit de pêche: procuration pour la défense des droits de la communauté faite à MM. Cordier et Vuillemot (1780). Procès François Etienne: construction d'une cabane sur la fontaine publique (1780-1782, incomplet, mauvais état, humidité)., 1666-1782; 267 Edepot 17; DD3
      COURS D'EAU
      ATHEL (Antoine Noël); CORDIER; ETIENNE (François); VUILLEMOT
    - Visite pour Désiré Pacquotte, visiteur général des ponts, ports, passages et grands chemins du bailliage d'Amont par Guillaume Febvre, de Jussey, commis des grands chemins de Gevigney, "chemin de Couchot" vers Augicourt (1620). Procès entre la communauté et Nicolas Vuillemenot au sujet de la clôture de sa cour par un mur situé sur la rue commune (1780-1782)., 1620-1782; 267 Edepot 18; DD4
      CHEMIN RURAL
      CHEMIN DE COUCHOT; GEVIGNEY-ET-MERCEY
      FEBVRE (Guillaume); PACQUOTTE (Désiré); VUILLEMENOT (Nicolas)
  - AFFAIRES MILITAIRES
    - Condamnation au bailliage de Vesoul des habitants de Gevigney-et-Mercey à 60 francs de provision et taxes au profit de Jean Favière, de Vesoul, à cause de port de message pendant les alarmes (1652-1653). Ordre d'engagement dans la milice (1671). Ordonnance de surveillance et dénonciation des gens armés sans passeport (1676). Procès contre MM. Larcey et Etienney, au sujet des réquisitions affectées lors du passage du duc de Duras (1690)., 1652-1690; 267 Edepot 19; EE1
      GUERRE
      DURAS (duc de); ETIENNEY; LARCEY
  - PROCEDURES
    - Pièces de procédure sans suite entre la communauté de Gevigney-et-Mercey et les seigneurs., XVI°-XVII° siècles; 267 Edepot 20; FF1
      JUSTICE
  - CULTE-INSTRUCTION PUBLIQUE
    - Registre paroissial de Gevigney-et-Mercey: baptêmes, mariages, sépultures., 1658-1684; 267 Edepot 1; GG1
      Support de substitution
      Cote 5Mi224
      Non communicable physiquement
      Raison: document microfilmé
      REGISTRE PAROISSIAL
      registre paroissial
    - Registre paroissial de Gevigney-et-Mercey: baptêmes, mariages, sépultures., 1686-1700; 267 Edepot 2; GG2
      Cote 5Mi5R27
      Raison: document miicrofilmé
    - Registre paroissial de Gevigney-et-Mercey: baptêmes, mariages, sépultures (1685, 1701-1714)., 1685-1714; 267 Edepot 3; GG3
    - Registre paroissial de Gevigney-et-Mercey: baptêmes, mariages, sépultures., 1701-1719; 267 Edepot 4; GG4
    - Registre paroissial de Gevigney-et-Mercey: baptêmes, mariages, sépultures., 1716-1736; 267 Edepot 5; GG5
    - Requêtes de reconnaissance de la fondation de la chapelle de Mercey (1601, pièces extraites du procès Montrevel). Bail à ferme des dîmes de grains, par l'agent de l'abbé de Cherlieu (1649). Dîmes et droits divers (1651-1666, un cahier extrait du procès Montrevel). Procès contre le curé Doyen à propos des droits curiaux (1773-1783)., 1601-1783; 267 Edepot 21; GG8
      VIE RELIGIEUSE
      DOYEN (curé)
    - Procès entre les habitants, Dechaux et consorts, et le curé Doyen, au sujet de la réparation du presbytère (1753-1776). Procès contre demoiselle Agnès Doyen, au sujet du presbytère (1791-1793). Election d'un maître d'école (1778)., 1601-1793; 267 Edepot 22; GG9
      PRESBYTERE; VIE SCOLAIRE
      DECHAUX; DOYEN (Agnès); DOYEN (curé)
  - AGRICULTURE
    - Vaîne-pâture: élection d'un garde pour le finage (1593). Vaîne-pâture du Petit Rosoy: procès contre la comtesse de Mauleon (1683-1692), repris par les seigneurs Raillard et Montrevel (1782-1790, 3 pièces, 1 cahier, extraits du procès Mauleon). Procès entre la communauté et Jeanne Mourelot (ou Mourlot), veuve Deschaux, au sujet du pâturage sur le pré dit "au Rupt des Anges" (1756-1764)., 1593-1790; 267 Edepot 23; HH1
      PATURAGE
      GEVIGNEY-ET-MERCEY; PETIT ROSOY (LE); RUPT DES ANGES (AU)
      DESCHAUX; MAULEON (comtesse de); MONTREVEL (comte); MOURELOT ou MOURLOT (Jeanne); RAILLARD
- ARCHIVES MODERNES
  - LOIS ET ACTES DU POUVOIR CENTRAL
    - Décrets de l’Assemblée nationale à l’usage des municipalités de Gevigney et Mercey: registre avec table. Comporte également: liste des personnes domiciliées et résidantes dans la communauté de Gevigney et Mercey en 1789, liste des officiers municipaux de la communauté de Gevigney et Mercey élus en 1790, délibérations des officiers municipaux., 1790-1791; 267 Edepot 60; A1
      DELIBERATION; LISTE NOMINATIVE; REGISTRE
      ADMINISTRATION CENTRALE; ASSEMBLEE NATIONALE
    - Conseil exécutif provisoire: extrait des registres des délibérations (1793). Représentants du peuple envoyés près de l’armée du Rhin: arrêtés (1793)., 267 Edepot 61; A2
      DELIBERATION
      ADMINISTRATION CENTRALE
    - Discours prononcé par M. Carnot président de la République au banquet des maires le 14 juillet 1888: affiche., 267 Edepot 62; A3
      AFFICHE; DISCOURS
      CARNOT (Sadi)
    - Discours prononcé par M. Carnot président de la République au banquet offert par la ville de Paris aux maires des communes de France le 18 août 1889: affiche., 267 Edepot 63; A4
    - Sadi Carnot président de la République française: portrait., XIXe siècle; 267 Edepot 64; A5
      DESSIN
    - Charles-Maurice Couyba ministre du Commerce: portrait., XX° siècle; 267 Edepot 65; A6
      COUYBA (Charles Maurice)
  - ACTES DE L'ADMINISTRATION DEPARTEMENTALE
    - Actes du département, des districts et des administrations de canton (1792-1793). Collection du Bulletin des lois et instructions de Messieurs les préfets de la Haute-Saône: état des numéros et parties manquantes (1823)., 1792-1823; 267 Edepot 66; B1
      ADMINISTRATION DEPARTEMENTALE
  - ADMINISTRATION GENERALE DE LA COMMUNE
    - Conseil municipal: registre du greffe de la municipalité., 1790-1831; 267 Edepot 24; D1
      CONSEIL MUNICIPAL
    - Conseil municipal: registre des délibérations., 1790-1822; 267 Edepot 25; D2
      REGISTRE; DELIBERATION
    - Conseil municipal: registres des délibérations (2 cahiers)., 1807-1815; 267 Edepot 26; D3
      CAHIER; DELIBERATION
    - Conseil municipal: registre des délibérations. Registre composite, comporte également: arrêtés du maire., 1831-1844; 267 Edepot 27; D4
      REGISTRE; DELIBERATION; ARRETE DU MAIRE
      ADMINISTRATION COMMUNALE; CONSEIL MUNICIPAL
    - Conseil municipal: registre des délibérations. Registre composite, comporte également: arrêtés du maire., 1844-1862; 267 Edepot 28; D5
    - Conseil municipal: registre des délibérations., 1862-1875; 267 Edepot 29; D6
    - Actes de l’administration municipale: répertoires des actes soumis à l'enregistrement., 1806-1862; 267 Edepot 30; D10
      REPERTOIRE
      ADMINISTRATION COMMUNALE; ENREGISTREMENT
    - Conseil municipal: registre des délibérations., 1874-1882; 267 Edepot 67; D7
    - Conseil municipal: registre des délibérations., 1882-1902; 267 Edepot 68; D8
      DELIBERATION; REGISTRE
    - Conseil municipal: registre des délibérations., 1902-1918; 267 Edepot 69; D9
    - Administration de la commune. –Archives et objets mobiliers de la mairie: inventaires, rapports d’inspection, communiqués., 1865-1926; 267 Edepot 70; D11
      RAPPORT; INVENTAIRE
      ARCHIVES; MOBILIER
    - Contentieux. –Procès entre la commune et M.M. Jacquinot et Willemont au sujet de la noue longeant le chemin de Bossey (1884-1897). Procédure entre Claude Jacquinot, entrepreneur, et la commune pour le versement d’indemnités pour préjudice causé par suite de la non exécution de travaux adjugés: arrêté du conseil de préfecture, décision, avis, requête introductive d’instance (1895-1896). Assurances: polices, arrêté préfectoral, avenant (1842-1920)., 267 Edepot 71; D12
  - ETAT-CIVIL
    - Demande de mariage (1882). Adoption d'enfant (1871). Circulaire sur les actes d'état-civil (1872)., 1871-1882; 267 Edepot 31; E1
      CIRCULAIRE; ETAT CIVIL
      ETAT CIVIL
  - POPULATION-AGRICULTURE
    - Population. -Recensement quinquennal: listes nominatives (1836-1906, dépouillement des professions en 1861 et 1866, classement des étrangers en 1891 et 1896)., 267 Edepot 32; F2
      Cote 6Mi119
      LISTE NOMINATIVE; DENOMBREMENT DE LA POPULATION
      RECENSEMENT DE POPULATION
    - Agriculture. -Magasin de blé (1816). Etat récoltes, questionnaires, statistiques agricoles annuelles (1853-1923), décennales (1882, 1892). Registre des cultures (1905-1915). Concours agricole régional: circulaires (1868-1869). Sinistres (1868, 1880, 1893). Bélier et taureau communal (1832-1923). Destruction des loups: circulaires (1904-1906). Assurances contre la mortalité du bétail (1896-1898)., 1816-1923; 267 Edepot 33; F4
      STATISTIQUE; CIRCULAIRE; REGISTRE
      AGRICULTURE; ANIMAL NUISIBLE; PRODUCTION AGRICOLE
    - Population: mouvement (1853-1864, 1866-1890, 1892-1906)., 1853-1906; 267 Edepot 72; F1
    - Subsistances. –Foires, demandes de création à Polincourt et à Jussey: extraits des registres des délibérations des conseils municipaux des communes de Polaincourt et de Jussey., 1888-1904; 267 Edepot 73; F5
      MARCHE AGRICOLE
      JUSSEY; POLAINCOURT-ET-CLAIREFONTAINE
    - Commerce et industrie. -Fromagerie: règlement (1933) avec liste des membres du conseil d’administration (1936)., 1933-1936; 267 Edepot 102; F3
      LISTE NOMINATIVE; REGLEMENT
      INDUSTRIE AGRO ALIMENTAIRE
  - CONTRIBUTIONS-ADMINISTRATIONS FINANCIERES
    - Impôts directs: tableau des imposables, mutations (1791-1826), tableau des citoyens actifs soumis à 3 jours de travail selon la loi du 24 mars 1792., 267 Edepot 34; G1
    - Impôts directs: matrices de rôles des contributions foncières., 1791; 267 Edepot 35; G2
      MATRICE D'IMPOSITION
      FISCALITE IMMOBILIERE
    - Impôts directs: matrices de contributions foncières., 1797; 267 Edepot 36; G3
    - Impôts directs: livre des mutations, 1er volume., 1818; 267 Edepot 37; G4
      LIVRE FONCIER
    - Impôts directs: livre des mutations, 2° volume. MAUVAIS ETAT, NON COMMUNICABLE., 1818; 267 Edepot 38; G5
      Raison: Mauvais état
    - Impôts directs: livre des mutations, 3° volume., 1818; 267 Edepot 39; G6
    - Impôts extraordinaires: état des donateurs pour la contribution patriotique (1789), fourniture de sel (an III). Rapports de la commune avec les diverses administrations au point de vue financier. -Télégraphe, téléphone: installation du réseau de Jussey (1869-1903), plan du local (1872), bail (1939). Poids et mesures: pesée d'avoine (s.d., époque révolutionnaire), acquisition d'une série de mesures décimales (1840)., 1789-1939; 267 Edepot 40; G13
      LISTE NOMINATIVE; PLAN
      FISCALITE; POIDS-ET-MESURES; TELEGRAPHE; TELEPHONE
      GEVIGNEY-ET-MERCEY; JUSSEY
    - Impôts directs: matrices générales pour la formation du rôle des quatre contributions directes (1829-1831, 1833-1835, 1839-1844)., 1829-1844; 267 Edepot 74; G7
    - Impôts directs: matrices générales des contributions foncière, personnelle-mobilière et des portes et fenêtres (1850-1869, 1878-1885)., 1850-1885; 267 Edepot 75; G8
    - Impôts directs: matrices générales des contributions foncière, personnelle-mobilière et des portes et fenêtres (1886-1889, 1891-1894, 1896-1916)., 1886-1916; 267 Edepot 76; G9
    - Impôts directs: vérification des rôles des contributions foncières (an II), registre des déclarations tendant à des dégrèvements d’impôts (1888-1898), registre des déclarations de construction nouvelles, de reconstruction et d’affectation de terrains à des usages commerciaux (1891-1970), tableau des contributions directes (1911)., An II-1970; 267 Edepot 77; G10
    - Impôts directs. –Commissaires répartiteurs, renouvellement: extraits du registre des délibérations du conseil municipal (1891-1905). Taxe vicinale: registres de déclarations d’option (1894-1924), rôles (1843-1905, s.d.). Taxe municipale à payer par les chasseurs usant d’un droit de chasse sur les cours d’eau non navigables et sur les terrains communaux non affermés: rôle (1883)., 1843-1924; 267 Edepot 78; G11
      ROLE; REGISTRE; DELIBERATION
    - Impôts directs. –Taxe sur les chiens: rôles (1865-1879, 1882-1911, 1914-1919), registres des déclarations (1859-1861, 1866)., 1859-1919; 267 Edepot 79; G12
      REGISTRE; ROLE
  - AFFAIRES MILITAIRES
    - Recrutement: tableaux de recensement des jeunes gens (1816-1836, 1838-1839, 1841-1913, 1915-1917, 1920, 1922)., 1816-1922; 267 Edepot 41; H1
      RECENSEMENT MILITAIRE
      CONSCRIPTION